【裁判字號】    99,審訴,188
【裁判日期】    990312
【裁判案由】    毒品危害防制條例
【裁判全文】
臺灣桃園地方法院宣示判決筆錄         99年度審訴字第188號
公  訴  人  臺灣桃園地方法院檢察署檢察官
被      告  乙○○
指定辯護人  本院公設辯護人甲○○
上列被告因違反毒品危害防制條例案件，於中華民國99年3 月12
日下午4 時許，在本院第10法庭宣示判決，出席職員如下：
          法  官  林靜梅
          書記官  施春祝
法官起立朗讀判決主文、犯罪事實要旨、處罰條文，及告以上訴
限制、期間並提出上訴狀之法院，且諭知記載其內容：
一、主  文：
    乙○○施用第一級毒品，累犯，處有期徒刑壹年壹月；又施
    用第二級毒品，累犯，處有期徒刑柒月；又施用第二級毒品
    ，累犯，處有期徒刑柒月；應執行有期徒刑貳年。
二、犯罪事實要旨：
    緣乙○○前於民國87年間因施用毒品案件，經本院以87年度
    毒聲字第1944號裁定送觀察、勒戒後，認有繼續施用毒品之
    傾向，再經本院以87年度毒聲字第2183號裁定送強制戒治，
    經停止戒治後，嗣經撤銷停止戒治復入戒治處所執行戒治，
    而於89年12月18日戒治期滿執行完畢，並經臺灣桃園地方法
    院檢察署檢察官以90年度戒偵字第22號為不起訴處分確定。
    其於上開強制戒治執行完畢釋放後5 年內，又於91年間因施
    用毒品案件，經本院以91年度毒聲字第2105號裁定送強制戒
    治，嗣經停止戒治並付保護管束，而於93年2 月25日戒治期
    滿執行完畢，刑責部分則經本院以92年度訴字第970 號判決
    判處有期徒刑7 月、6 月，應執行有期徒刑1 年確定；另於
    91年間，分別因竊盜案件，各經本院以91年度易字第1352號
    判決判處有期徒刑5 月確定、臺灣雲林地方法院以91年度六
    簡字第202 號判決判處有期徒刑5 月確定，嗣經臺灣雲林地
    方法院以92年度聲字第585 號裁定應執行有期徒刑8 月確定
    ，與上開有期徒刑1 年，經入監接續執行，而於94年6 月8
    日縮刑期滿執行完畢。其另於94年間因施用毒品案件，經本
    院以95年度簡上字第385 號判決判處有期徒刑6 月確定；再
    於95年間，分別因施用毒品案件，各經臺灣高等法院以96年
    度上訴字第713 號判決判處有期徒刑10月確定、本院以96年
    度易字第255 號判決判處有期徒刑6 月、6 月確定；上開4
    罪刑嗣經臺灣高等法院以96年度聲減字第1565號裁定各減刑
    二分之一；更於95年間因竊盜案件，經臺灣高等法院以96年
    度上易字第1532號判決判處有期徒刑10月，減為有期徒刑5
    月確定；繼於96年間，分別因施用毒品案件，各經本院以96
    年度桃簡字第1342號判決判處有期徒刑6 月，減為有期徒刑
    3 月確定，以96年度審訴字第401 號判決判處有期徒刑1 年
    ，減為有期徒刑6 月確定；上開施用毒品及竊盜等7 罪，嗣
    經本院以97年度聲字第318 號裁定，就已減得之刑定應執行
    有期徒刑2 年1 月確定，甫於98年1 月31日縮刑期滿執行完
    畢（以上於本案均構成累犯）。詎其仍不知悔改並戒除毒癮
    ，復基於施用第一、二級毒品之犯意，分別於如附表編號1
    至3 所示之時、地，以如附表編號1 至3 所示之方式，施用
    第一級毒品海洛因1 次及第二級毒品甲基安非他命2 次。嗣
    先後於如附表所示之時、地為警查獲，並經其同意後採其尿
    液檢體送驗，始悉上情。
三、處罰條文：
    毒品危害防制條例第10條第1 項、第2 項，刑法第11條前段
    、第47條第1 項、第51條第5 款。
四、協商判決除有刑事訴訟法第455 條之4 第1 項第1 款於本訊
    問程序終結前，被告撤銷協商合意或檢察官撤回協商聲請者
    ；第2 款被告協商之意思非出於自由意志者；第4 款被告所
    犯之罪非第455 條之2 第1 項所定得以協商判決者；第6 款
    被告有其他較重之裁判上一罪之犯罪事實者；第7 款法院認
    應諭知免刑或免訴、不受理者情形之一，及違反同條第2 項
    「法院應於協商合意範圍內為判決；法院為協商判決所科之
    刑，以宣告緩刑或2 年以下有期徒刑、拘役或罰金為限」之
    規定者外，不得上訴。
五、如有前述例外得上訴之情形，又不服本件判決，得自收受判
    決送達後10日內，向本院提出上訴狀，上訴於第二審法院。
中    華    民    國    99    年    3     月    12    日
                        刑事庭    法  官  林靜梅
以上正本證明與原本無異。
                                  書記官  施春祝
中    華    民    國    99    年    3     月    12    日
附錄本案論罪科刑法條：
毒品危害防制條例第10條
施用第一級毒品者，處 6 月以上 5 年以下有期徒刑。
施用第二級毒品者，處 3 年以下有期徒刑。
附表：
┌─┬──────┬────┬────┬────┬─────┐
│編│  施用毒品  │施用毒品│施用毒品│施用毒品│採尿時間及│
│號│    時間    │  地點  │  種類  │  方式  │地點      │
├─┼──────┼────┼────┼────┼─────┤
│1 │98年9 月8日 │桃園縣觀│第一級毒│以捲菸方│98年9 月8 │
│  │19時許為警採│音鄉新村│品海洛因│式吸食  │日19時許，│
│  │集其尿液檢體│路2 段34│        │        │在桃園縣政│
│  │時起回溯26小│之3 號  │        │        │府警察局大│
│  │時內之某時  │        │        │        │園分局草漯│
├─┼──────┼────┼────┼────┤派出所（彭│
│2 │98年9 月8日 │同上址  │第二級毒│以玻璃球│明鎮為毒品│
│  │19時許為警採│        │品甲基安│吸食器燒│列管人口，│
│  │集其尿液檢體│        │非他命  │烤      │配合警方採│
│  │時起回溯96小│        │        │        │尿檢驗）  │
│  │時內之某時  │        │        │        │          │
├─┼──────┼────┼────┼────┼─────┤
│3 │98年11月2 日│同上址  │第二級毒│以玻璃球│98年11月2 │
│  │為警採集其尿│        │品甲基安│吸食器燒│日19時許，│
│  │液檢體時起回│        │非他命  │烤      │在桃園縣政│
│  │溯96小時內之│        │        │        │府警察局大│
│  │某時        │        │        │        │園分局大園│
│  │            │        │        │        │派出所（因│
│  │            │        │        │        │乙○○另涉│
│  │            │        │        │        │竊盜案件為│
│  │            │        │        │        │警查獲）  │
└─┴──────┴────┴────┴────┴─────┘

司法院資訊處製作；財團法人民間司法改革基金會備份。
